【裁判字號】    90,重訴,150
【裁判日期】    900507
【裁判案由】    給付價金
【裁判全文】
臺灣臺中地方法院民事判決  九十年度重訴字第一五○號
    原告          台灣糖業股份有限公司
    法定代理人    丁○○
    複代理人      戊○○
    被告          乙○○
                  丙○○○
右當事人間給付價金事件，本院判決如左：
    主      文
被告乙○○應協同原告辦理座落臺中市○○區○○段第四八一之六地號土地，面積０
、一００七公頃，權利範圍壹拾萬分之貳肆參伍，及地上門牌號碼台中市○○區○○
路二十三之二十二號房屋所有權移轉登記為被告乙○○名義。被告乙○○同時應給付
原告新台幣捌佰伍拾貳萬元，及自民國八十九年二月二十日起迄清償日止，依年息百
分之五計算利息，並自八十九年二月二十日起迄清償日止，每日給付滯納金新台幣肆
仟貳佰陸拾元。
被告丙○○○應協同原告辦理前開地段地號土地，權利範圍壹拾萬分之壹肆捌貳，及
地上門牌號碼臺中市○○區○○路二十三之二十號房屋所有權移轉登記為被告丙○○
○名義。被告丙○○○同時應給付原告新台幣陸佰貳拾伍萬元，及自八十九年二月二
十日起迄清償日止，依年息百分之五計算利息，並自八十九年二月二十日起迄清償日
止，每日給付滯納金新台幣參仟壹佰貳拾伍元。
訴訟費用由被告負擔。
本判決原告對於被告乙○○、丙○○○勝訴部分，於原告分別以新台幣捌貳佰捌拾肆
萬元、貳佰零玖萬元為被告乙○○、丙○○○供擔保後，得假執行。
    事      實
壹、原告方面：
  一、聲明：如主文第一項、第二項所示，並陳明願供擔保請准宣告假執行。
  二、陳述：
    (一)被告二人於民國（下同）八十七年間分別向原告購買座落台中市○○區○○段
      四八一之六號土地上所建之房屋，即被告乙○○購買編號Ｓ７即門牌號碼台中
      市○○區○○路二十三之二十二號房屋，總價為新台幣（下同）一千二百十五
      萬元。被告丙○○○購買編號Ｓ５即門牌號碼台中市○○區○○路二十三之二
      十號房屋總價為八百二十一萬元。上開房屋於民國八十九年一月間已通知被告
      二人應於八十九年二月十四日至十九日辦理產權移轉交屋等手續。然被告等自
      八十九年二月二十日止仍未履行辦理產權移轉及繳交土地、屋款等手續，計被
      告乙○○尚欠款項為八百五十二萬元，被告丙○○○尚欠六百二十五萬元。
    (二)被告等應依原告之通知協同原告辦理產權移轉手續暨繳納尾款，若未依買賣契
      約書第十一條、十三條規定辦理時則被告等除應給付法定利息外，尚應依應付
      額每日加計萬分之五為滯納金。故被告等均應自八十九年二月二十日起加計利
      息百分之五；另被告乙○○按日給付四二六○元滯納金，被告丙○○○按日給
      付三一二五元滯納金，為此提起本件之訴。
  三、證據：提出買賣契約書影本、通知函影本、給付明細表影本為證。
貳、被告乙○○方面：
  一、聲明：請求駁回原告之訴。
  二、陳述：我要求原告跟我解除契約，但原告不同意。
參、被告丙○○○方面：
  一、聲明：請求駁回原告之訴。
  二、陳述：我現在無法清償，看可不可以少罰一點，希望能跟原告解除契約。
    理      由
一、原告主張之事實，業據原告提出買賣契約書影本、通知函影本、給付明細表影本
    為證，並為被告乙○○、丙○○○所不爭執，自堪信為真實。被告乙○○、丙○
    ○○均辯稱欲解除契約、能否少罰云云，惟主張之解除既未經原告同意，復無法
    定解除權，所辯於法無據，均不足採。（另被告甲○○部分命分別辯論，另行審
    結）。
二、從而，原告本於兩造所訂之契約，請求判決如主文第一項、第二項所示，為有理
    由，應予准許。原告陳明願供擔保，請求宣告假執行，經核於法並無不合，爰併
    酌定相當之金額一併宣告之。
三、據上論結，原告之訴為有理由，依民事訴訟法第七十八條、第八十五條第一項前
    段、第三百九十條第二項，判決如主文。
中      華      民      國    九十    年      五      月      七        日
                        臺灣臺中地方法院民事第四庭
~B法      官  王  銘
右為正本係照原本作成
附記一如不服本判決，應於判決送達後二十日內，向本院提出上訴狀。
中      華      民      國    九十    年      五      月      七        日
~B法院書記官


司法院資訊處製作；財團法人民間司法改革基金會備份。
